臺灣板橋地方法院刑事判決　　　　　　　96年度訴字第3015號
公　訴　人　臺灣板橋地方法院檢察署檢察官
被　　　告　甲○○
上列被告因違反毒品危害防制條例案件，經檢察官提起公訴（96
年度毒偵字第4799號），本院訊問被告為有罪陳述後，改依簡式
審判程序審理，並判決如下：
    主  文
甲○○施用第一級毒品，處有期徒刑拾月，扣案之海洛因壹小包
（淨重零點壹捌柒克）沒收銷燬之，上開毒品之外包裝袋壹個沒
收；又施用第二級毒品，處有期徒刑陸月，扣案之安非他命壹小
包（驗餘淨重零點捌捌陸公克）沒收銷燬之，上開毒品之外包裝
袋壹個沒收。應執行有期徒刑壹年貳月，扣案之海洛因壹小包（
淨重零點壹捌柒克）、安非他命壹小包（驗餘淨重零點捌捌陸公
克）均沒收銷燬之，上開毒品之外包裝袋共貳個均沒收。
    事  實
一、甲○○分別於民國86及89年間，二度因施用毒品案件，先後
    經裁定觀察、勒戒後，均認無繼續施用毒品之傾向，先後於
    87年7 月23日及89年7 月19日執行完畢出所，並先由臺灣臺
    北地方法院於87年8 月4 日以86年度訴字第2547號判決判處
    免刑，再由臺灣士林地方法院檢察署檢察官於89年7 月3日
    以89年度毒偵字第1293號為不起訴處分確定。復於92年間因
    施用毒品案件，經本院以92年度毒聲字第2629號裁定令入戒
    治處所施以強制戒治，並由臺灣板橋地方法院檢察署檢察官
    於92年8 月29日以92年度毒偵字第2640號提起公訴，再經本
    院於92年12月31日以92年度訴字第2128號判決，就施用第一
    級毒品罪部分判處有期徒刑7 月、施用第二級毒品罪部分判
    處有期徒刑6 月，並於93年2 月19日確定。強制戒治部分，
    則於93年1 月9 日因毒品危害防制條例修正施行而釋放出所
    。嗣於93年間又因轉讓毒品案件，經本院以93年度訴字第34
    5 號判處有期徒刑7 月，於94年1 月10日確定。上開各罪經
    臺灣高等法院以95年度聲字第1563號裁定應執行有期徒刑1
    年6 月確定。再於93年間因施用毒品案件，經本院以93年度
    訴字第832 號判決，就施用第一級毒品罪部分判處有期徒刑
    1 年、施用第二級毒品罪部分判處有期徒刑10月，應執行有
    期徒刑1 年8 月，並於94年5 月23日確定。上開各罪自93年
    7 月28日起接續執行，於95年11月3 日縮刑假釋出監付保護
    管束，至96年8 月17日始縮刑期滿執行完畢（於本件不構成
    累犯）。
二、詎甲○○仍不知悛悔，明知海洛因、安非他命分別係毒品危
    害防制條例第2 條第2 項第1 、2 款所定之第一級及第二級
    毒品，依法均不得施用、持有，竟於上開觀察勒戒執行完畢
    後，基於施用第一級毒品海洛因及施用第二級毒品安非他命
    之犯意，分別於96年6 月22日晚間21時許及22時許，在臺北
    縣土城市○○路○ 段36號「萊亞汽車旅館」303 室（起訴書
    誤載為「36路」、「汽車旅管」，均應予更正），分別以將
    海洛因粉末摻在香菸內吸食、及以吸食器燒烤煙霧之方式，
    各施用海洛因及安非他命一次。嗣為警於96年6 月23日凌晨
    0 時25分許在上址查獲，並扣得海洛因及安非他命各1 小包
    （驗餘淨重分別為0.187 公克、0.886 公克）。經採驗尿液
    檢體鑑驗結果呈嗎啡及安非他命陽性反應，而悉上情。
三、案經臺北縣政府警察局移送臺灣板橋地方法院檢察署檢察官
    偵查後起訴。
    理  由
一、訊據被告甲○○於偵查及本院審理中，對上揭事實已坦承不
    諱，此外，被告經警於96年6 月23日清晨3 時10分許採尿送
    驗結果（檢體編號：0000000000號），呈嗎啡及安非他命均
    陽性反應，有台灣檢驗科技股份有限公司濫用藥物尿液檢驗
    報告1 件在卷可查（見96年毒偵字第4799號卷第43頁）。而
    被告為警查獲時所扣得之白粉1 小包（驗餘淨重0.187 公克
    ），經送交通部民用航空局航空醫務中心鑑定結果，確屬海
    洛因成分無誤，有鑑定書1 件在卷可查（見上開卷第48頁）
    。另扣案之白色晶體1 小包（驗餘淨重0.886 公克），經台
    灣檢驗科技股份有限公司鑑定結果，亦確屬安非他命成分無
    誤，有該公司濫用藥物檢驗報告1 件在卷可查（見上開卷第
    44頁）。足見被告所為自白與事實相符，而得採為認定之依
    據。次查，被告於86及89年間，二度因施用毒品案件，先後
    經裁定觀察、勒戒後，均認無繼續施用毒品之傾向，先後於
    87年7 月23日及89年7 月19日執行完畢出所，並先由臺灣臺
    北地方法院於87年8 月4 日以86年度訴字第2547號判決判處
    免刑，再由臺灣士林地方法院檢察署檢察官於89年7 月3 日
    以89年度毒偵字第1293號為不起訴處分確定。復於92年間因
    施用毒品案件，經本院以92年度毒聲字第2629號裁定令入戒
    治處所施以強制戒治，並於93年1 月9 日因毒品危害防制條
    例修正施行而釋放出所。嗣於93年間因施用毒品案件，經本
    院以93年度訴字第832 號判處應執行有期徒刑1 年8 月，並
    於94年5 月23日確定等情，有台灣高等法院被告前案紀錄表
    及刑案查註紀錄表各1 件在卷可稽。依最高法院95年度台非
    字第65號、95年度台非字第141 號等判決見解所認，毒品危
    害防制條例第20條第3 項所謂「五年後再犯」，解釋上應僅
    限於施用第一級、第二級毒品者，於觀察、勒戒或強制戒治
    執行完畢釋放後五年內，均未再為任何施用第一級、第二級
    毒品之犯行者，始足當之；倘五年內曾經再犯，經依法追訴
    處罰，縱其第三次（或第三次以上）再度施用毒品之時間，
    在初犯受觀察、勒戒或強制戒治執行完畢釋放五年以後，仍
    與「五年後再犯」之情形有別，且因已於「五年內再犯」，
    顯見其再犯率甚高，原實施觀察、勒戒或強制戒治，已無法
    收其實效，即應由檢察官逕行依法追訴。從而，被告於上開
    觀察勒戒執行完畢後，再為本件犯行，事證明確，被告犯行
    堪以認定。
二、按海洛因屬毒品危害防制條例第2 條第2 項第1 款所列之第
    一級毒品，而安非他命屬同項第2 款所列之第二級毒品，核
    被告甲○○所為，係犯毒品危害防制條例第10條第1 項之施
    用第一級毒品罪及同條例第10條第2 項之施用第二級毒品罪
    。其持有海洛因及安非他命之低度行為，為施用之高度行為
    所吸收，不另論罪。又被告所犯上開施用第一級毒品海洛因
    及施用第二級毒品安非他命等罪，犯意各別、行為互殊，應
    予分論併罰。本院審酌被告前已有施用毒品紀錄，且迭經本
    院判處有期徒刑在案，竟又為本件犯行，顯見其未知戒除毒
    癮，意志力薄弱，並考量施用毒品乃自戕行為，所生危害非
    鉅，暨被告坦承施用毒品犯行之犯後態度等一切情狀，分別
    量處如主文所示之刑，並定執行刑如主文所示。至扣案之海
    洛因1 小包（驗餘淨重0.187 公克）及安非他命1 小包（驗
    餘淨重0.886 公克），均屬毒品，已認定如前，均應依毒品
    危害防制條例第18條第1 項前段之規定宣告沒收銷燬之；另
    上開毒品海洛因及安非他命之外包裝袋共2 個，乃用於攜帶
    該毒品並防潮，屬供吸食海洛因與安非他命所用，業經被告
    於本院審理中供明在卷屬實，均應依刑法第38條第1 項第2
    款之規定宣告沒收。
三、末按「除被告所犯為死刑、無期徒刑、最輕本刑為三年以上
    有期徒刑之罪或高等法院管轄第一審案件者外，於前條第一
    項程序進行中，被告先就被訴事實為有罪之陳述時，審判長
    得告知被告簡式審判程序之旨，並聽取當事人、代理人、辯
    護人及輔佐人之意見後，裁定進行簡式審判程序」，刑事訴
    訟法第273 條之1 第1 項定有明文。查本件被告涉犯之毒品
    危害防制條例第10條第1 項、第2 項之施用毒品罪，法定本
    刑並非最輕本刑為3 年以上有期徒刑之罪，且被告於本院準
    備程序期日中已就被訴事實為有罪之陳述，經告知被告簡式
    審判程序之旨後，被告及公訴人對於本件改依簡式審判程序
    審理亦均表示無意見，是本院即依前揭刑事訴訟法規定，裁
    定本件進行簡式審判程序，附此敘明。
據上論斷，應依刑事訴訟法第273 條之1 第1 項、第299 條第1
項前段，毒品危害防制條例第10條第1 項、第2 項、第18條第1
項前段，刑法第11條前段、第38條第1 項第2 款，判決如主文。
本案經檢察官馬凱蕙到庭執行職務。
中　　華　　民　　國　　96　　年　　12　　月　　4 　　日
                  刑事第十四庭  法　官  汪怡君
上列正本證明與原本無異。
如不服本判決，應於送達後十日內敘明上訴理由，向本院提出上
訴狀。
                                書記官  李郁禎
中　　華　　民　　國　　96　　年　　12　　月　　11　　日
附錄本案論罪科刑法條全文：
毒品危害防制條例第10條
施用第一級毒品者，處六月以上五年以下有期徒刑。
施用第二級毒品者，處三年以下有期徒刑。
